【裁判字號】    94,訴,3444
【裁判日期】    950117
【裁判案由】    毒品危害防制條例
【裁判全文】
臺灣高雄地方法院刑事判決              94年度訴字第3444號
    公  訴  人  臺灣高雄地方法院檢察署檢察官
    被      告  乙○○
    選任辯護人  林樹根律師
                邱麗妃律師
                莊雯琇律師
上列被告因毒品危害防制條例案件，經檢察官提起公訴（94年度
偵字第6140號），本院判決如下：
    主  文
乙○○共同連續販賣第二級毒品，處有期徒刑柒年陸月。扣案之
甲基安非他命貳拾貳包（驗後毛重零捌點陸柒公克）、電子磅
秤壹台所沾之甲基安非他命殘渣、沾有甲基安非他命殘渣之夾鏈
袋壹盒均沒收銷燬之；前開電子磅秤壹台沒收；販賣毒品所得新
臺幣陸萬元沒收，如全部或一部不能沒收，以其財產抵償之。
    事  實
一、乙○○明知甲基安非他命係業經公告列為毒品危害防制條例
    第2 條第2 項第2 款之第二級毒品，不得販賣。緣丁○○將
    1 公斤價值新臺幣（下同）44萬元之甲基安非他命（其中半
    數販賣給乙○○）放置在乙○○位於高雄市鼓山區○○○路
    659 號5 樓住處（下稱本件住處），乙○○與丁○○（另行
    起訴）竟基於意圖營利販賣第二級毒品甲基安非他命之概括
    犯意聯絡，由丁○○於民國94年1 月間起至94年3 月止，丁○○將上開甲基安非他命先販售半數予乙○○，剩餘之甲基
    安非他命則寄放於本件住處。因丁○○曾販賣品質不佳、重
    量分別為1 兩、2 兩（每兩均2 萬元）之甲基安非他命予丙○○，販賣毒品所得合計6 萬元。嗣丙○○要求換貨，丁○○始要求乙○○分別於：（一）94年1 月間，在高雄市○○
    區○○路431 號5 樓；（二）94年3 月初，在本件住處，兌
    換相同數量之甲基安非他命予丙○○。嗣於94年3 月11日12
    時50分許，為警持本院核發之搜索票，前往本件住處搜索，
    當場查扣甲基安非他命22包（驗後毛重308.67公克）、沾有
    甲基安非他命之電子磅秤1 台、沾有甲基安非他命殘渣之夾
    鏈袋1 盒。
二、案經內政部警政署高雄港務警察局報告臺灣高雄地方法院檢
    察署檢察官偵查起訴。
    理  由
一、訊據被告乙○○固坦承於有向丁○○購買500 公克之甲基安
    非他命，曾交付甲基安非他命予丙○○2 次，都沒有跟丙○○拿錢，本件扣案物均為其所有，惟矢口否認有何販賣第二
    級毒品之罪嫌，辯稱：是丁○○販賣甲基安非他命給丙○○
    ，僅受丁○○委託，將甲基安非他命轉交給丙○○1 次；嗣
    丙○○反應向丁○○所買之甲基安非他命品質不好，丁○○
    請伊拿寄放於本件住處之甲基安非他命兌換予丙○○云云。
    經查：
（一）丁○○將1 公斤之甲基安非他命置於本件住處，其中半數
      販賣給被告，剩餘部分則寄放於本件住處之事實，業經證
      人丁○○於本件審理中結證綦詳（見本院95年1 月3 日審
      判筆錄第11頁），而扣案甲基安非他命（驗後毛重308.67
      公克），經送請內政部警政署刑事警察局鑑定，確係甲基
      安非他命，此有該局94年8 月10日刑鑑字第0940101323號
      鑑定書可查（見94年度偵字第6140號卷第55頁），堪信上
      開事實為真正。
（二）丁○○曾販賣重量分別為1 兩、2 兩之甲基安非他命予丙○○，每兩2 萬元，因上開甲基安非他命品質不佳，丙○○要求換貨，丁○○始要求乙○○分別於：（一）94年1
      月間，在高雄市○○區○○路431 號5 樓；（二）94年3
      月初，在本件住處，兌換相同數量之甲基安非他命予丙○○之事實，業經證人丙○○於本件審理中結證稱：未曾跟
      被告買過毒品，警詢時稱向被告買過2 次係因其跟丁○○
      買甲基安非他命，被告剛好在場，因為品質不好要換貨，
      丁○○要被告拿來，…，換貨時不需再補差價，在警詢時
      誤會警察意思，以為被告代拿給毒品即是販賣毒品之意。
      除了兌換毒品外，不曾找過被告，…，在警詢稱94年1 月
      初跟被告買過1 兩甲基安非他命係指要拿去換，兩次都是
      品質不佳去換貨，購買毒品之價金均交給丁○○，…，甲
      基安非他命每兩是2 萬元，換貨時，因丁○○剛好在被告
      處，使要其到被告住處來（見本院95年1 月3 日審判筆錄
      第3 至第7 頁）。而證人丁○○於本院審理中亦結證稱：
      有賣毒品予丙○○，…，1 兩賣她2 萬或2 萬多，…，因
      常常到被告住處，故將甲基安非他命置於被告住處，如有
      人要購買時，即不需再回家拿，要交貨給人時，被告如果
      認識對方，會要被告幫忙拿去交貨，丙○○有反應過所購
      買之甲基安非他命品質不佳，有拿1 兩至3 兩之數量來兌
      換（見本院95年1 月3 日審判筆錄第8 至第11頁）。上開
      證人之證述，業經具結，證述之情節大致相符，惟證人丁○○販賣甲基安非他命之對象非僅證人丙○○1 人，關於
      買賣甲基安非他命之價格為何，證人丁○○與證人丙○○
      間或有出入，然因證人丙○○所購買之次數不多、數量不
      大、對象單一，就此部分之結證應較證人丁○○為可信，
      應認上開事實為真正。
（三）丁○○要被告換貨予丙○○時，曾在本件住處和室房間，
      將甲基安非他命置於夾鏈袋內，告知被告因丙○○要換貨
      ，請被告拿毒品下去之事實，業經證人丁○○結證綦詳（
      見本院95年1 月3 日審判筆錄第14、15頁），被告經與證
      人隔離後所為之自白，就換貨之過程、細節均大致相符，
      而被告亦稱：丁○○要其拿下去時，其知道是安非他命（
      見本院95年1 月3 日審判筆錄第15、26頁）。是認被告知
      悉證人丁○○有販賣甲基安非他命之犯行，而就證人丁○○與證人丙○○之毒品交易中，擔任協助證人丁○○交付
      毒品之行為，被告雖辯稱係換貨，惟買賣交易過程中，出
      賣人有義務交付與買受人意思合致之標的物，倘因買受人
      對於所購買標的物之品質不滿意，出賣人應買受人之要求
      而換貨，該換貨行為亦屬物之買賣瑕疵擔保義務之履行，
      故換貨行為本即屬於同一買賣交易性質之延續，而被告也
      知悉證人丁○○要其交付於證人丙○○之物係為毒品，應
      認被告對於完成證人丁○○對證人丙○○之毒品交易，有
      意思聯絡及行為分擔，堪認被告之行為已符合販賣之構成
      要件。至起訴意旨認被告係先向證人丁○○購買大量毒品
      後，再分批販賣予證人丙○○以圖利云云，惟此部分之事
      實，業經證人丙○○、丁○○於本院審理時結證綦詳，證
      明被告實於上開交易中扮演擔保毒品交易品質之共同正犯
      ，起訴意旨此處認定容有未洽。
（四）丁○○以甲基安非他命每500 公克22萬元之價格販賣予被
      告，而以每兩2 萬之價格販賣丙○○之事實，業據證人丙○○於本院審理結證詳實與被告自白明確，上開被告販入
      甲基安非他命每兩之成本約16,500元，被告與證人丁○○
      共同販賣予證人丙○○甲基安非他命，每兩所得之利潤約
      有3,500 元，足認被告與證人丁○○有營利意圖甚明。綜
      上所述，被告對於換貨行為既不否認，而該換貨行為係屬
      販賣行為之一部，前已敘明，本件被告有共同意圖營利而
      販賣甲基安非他命之犯行，事證明確，犯行洵堪認定，應
      依法論科。
二、按甲基安非他命係毒品危害防制條例第2 條第2 項第2 款所
    定之第二級毒品，不得施用、販賣。核被告所為，係犯毒品
    危害防制條例第4 條第2 項販賣第二級毒品罪。被告與證人
    丁○○就販賣第二級毒品犯行，有犯意聯絡及行為分擔，俱
    為共同正犯。又被告先後2 次換貨行為，時間緊接，方法相
    同，觸犯構成要件相同之罪，顯係基於概括犯意反覆為之，
    為連續犯，應依刑法第56條規定論以1 罪，除法定本刑無期
    徒刑，依法不得加重外，其餘部分依法加重其刑。而被告持
    有甲基安非他命之低度行為，已為進而販賣之高度行為所吸
    收，不復另論。爰審酌被告已有多次毒品前科，仍然無法避
    開毒品之惡害，反而與「丁○○」共同販賣第二級毒品，戕
    害購毒者即證人丙○○身心健康，犯罪後矢口否認，極力飾
    詞卸責，毫無悔悟之態度，並參酌被告與「丁○○」共同販
    賣毒品之次數僅2 次、被告參與販賣構成要件行為之角色、
    及其犯罪後之態度等一切情狀，量處如主文所示之刑，以資
    懲儆。
三、扣案之甲基安非他命（驗後毛重308.67公克），經送驗確為
    甲基安非他命無誤，前已敘明，而電子磅秤1 台、夾鏈袋1
    盒（抽驗），分別經送請高雄醫學大學附設中和紀念醫院檢
    驗，均成甲基安非他命之反應，此有該院94年10月25日檢驗
    報告2 紙在卷可查，是電子磅秤上所含甲基安非他命之殘渣
    、因量微無法析離而沾有甲基安非他命殘渣之夾鏈袋、及上
    開甲基安非他命，爰依毒品危害防制條例第18條第1 項前段
    ，宣告沒收銷燬之。而上開電子磅秤1 台為被告所有，供犯
    罪所用，爰依同條例第19條第1 項規定沒收之。至於因鑑驗
    而耗損之甲基安非他命，業經滅失，爰不另為沒收銷燬之諭
    知。另被告與丁○○共同販賣毒品所得6 萬元，雖不能證明
    被告確有獲得上開款項，但按共犯行為互相分擔，責任共同
    承擔之法理，依同條例第19條第1 項規定，販賣毒品所得6
    萬元沒收，如全部或一部不能沒收，以被告財產抵償之。至
    於起訴書所載本件另查扣第一級毒品海洛因18包（合計凈重
    200.83公克，含海洛因殘渣之包裝袋重合計17 .77 公 克
    ）、試海洛因純度機器1 台、葡萄糖1 盒、鐵盤1 個、湯匙
    1 支、安非他命吸食工具1 組、玻璃球管1 支、酒精1 瓶、
    行動電話4 台、電話卡5 張、帳簿2 本等物，核與被告所涉
    本件犯行無關，爰不為沒收銷燬或沒收之諭知，併此敘明。
據上論斷，應依刑事訴訟法第299 條第1 項前段，毒品危害防制
條例第4 條第2 項、第18條第1 項前段、第19條第1 項，刑法第
11 條 、第28條、第56條，判決如主文。
本案經檢察官甲○○到庭執行職務。
中    華    民    國    95    年    1     月    17    日
                  刑事第二庭    審判長法  官  邱永貴
                                      法  官  高思大
                                      法  官  何佩陵
以上正本證明與原本無異。
如不服本判決，應於判決送達後10日內，向本院提出上訴狀。
中    華    民    國    95    年    1     月    17    日
                                      書記官  張家瑜
附錄本案論罪科刑法條：
毒品危害防制條例第4 條第2 項
製造、運輸、販賣第二級毒品者，處無期徒刑或7 年以上有期徒
刑，得併科新臺幣7 百萬元以下罰金。


司法院資訊處製作；財團法人民間司法改革基金會備份。
